【裁判字號】    98,訴,711
【裁判日期】    980923
【裁判案由】    違反毒品危害防制條例
【裁判全文】
臺灣雲林地方法院刑事判決               98年度訴字第711號
公  訴  人  臺灣雲林地方法院檢察署檢察官
被      告  乙○○
                    （另案在臺灣雲林第二監獄執行中）
上列被告因違反毒品危害防制條例案件，經檢察官提起公訴（98
年度撤緩毒偵字第5 號），被告於準備程序進行中就被訴事實為
有罪之陳述，本院進行簡式審判程序，判決如下：
    主  文
乙○○施用第一級毒品，累犯，處有期徒刑捌月，扣案之第一級
毒品海洛因淨重零點貳肆公克沒收銷燬之，包裹上開海洛因之包
裝袋壹個及扣案之殘渣袋壹個、注射針筒貳支、塑膠軟管壹條，
均沒收。
    事  實  及  理  由
一、本件係經被告乙○○於準備程序進行中就被訴事實為有罪之
    陳述，而經本院合議庭裁定以簡式審判程序審理，則依刑事
    訴訟法第273 條之2 、同法第159 條第2 項之規定，不適用
    傳聞法則有關限制證據能力之相關規定；並得依同法第310
    條之2 之準用同法第454 條之規定製作略式判決書，僅需記
    載犯罪事實、證據名稱及應適用之法條，並得以簡略方式為
    之，合先敘明。
二、犯罪事實：乙○○前因施用毒品案件，經觀察、勒戒後，認
    無繼續施用毒品之傾向，於民國91年4 月1 日釋放，並由臺
    灣雲林地方法院檢察署檢察官於同日以90年度毒偵字第1175
    號為不起訴處分確定。復因竊盜案件，經本院以93年度易字
    第345 號判處有期徒刑6 月；因施用第1 、2 級毒品案件，
    經本院以93年度訴字第568 號判處有期徒刑8 月、4 月，由
    臺灣高等法院臺南分院以93年度上訴字第983 號判決上訴駁
    回確定，與前揭竊盜案件所處罪刑合併定應執行刑為有期徒
    刑1 年3 月。又因施用第1 、2 級毒品案件，經本院以94年
    度訴字第570 號判處應執行有期徒刑1 年確定，與前揭罪刑
    接續執行，於96年1 月18日縮短刑期假釋出監，於96年9 月
    29日假釋期滿假釋未經撤銷，其未執行之刑，以已執行論。
    仍不知悔改，復基於施用第1 級毒品海洛因之犯意，於97年
    2 月11日下午2 時許，在雲林縣斗南鎮○○道路旁其所駕駛
    之自小客車內，以將毒品海洛因摻水置於針筒內注射血管之
    方式，施用第1 級毒品海洛因1 次。嗣於97年2 月11日下午
    6 時50分許，在雲林縣斗南鎮○○○路與文化街口，為警盤
    查，當場扣得以其所有之包裝袋包裹之毒品海洛因1 小包（
    淨重0.24公克）及其所有供施用毒品海洛因所用之殘渣袋1
    個、注射針筒2 支、塑膠軟管1 條等物，經警採尿送驗，檢
    出毒品嗎啡陽性反應而悉上情。
三、前項犯罪事實，有下列證據可資為佐：
    (一)被告乙○○於警詢、偵查及本院審理時供認不諱。
    (二)雲林縣警察局斗南分局查獲煙毒、麻管嫌犯尿液送檢真實
      姓名對照表及臺灣檢驗科技股份有限公司97年2 月27日濫
      用藥物尿液檢驗報告各1 份。
    (三)法務部調查局濫用藥物實驗室97年3 月6 日調科壹字第09
      723012200 號鑑定書1 紙。
    (四)扣案之殘渣袋1 個、注射針筒2 支、塑膠軟管1 條。
    (五)被告前因施用毒品案件，經觀察、勒戒後，認無繼續施用
      無繼續施用毒品之傾向，於91年4 月1 日釋放，並由臺灣
      雲林地方法院檢察署檢察官於同日以90年度毒偵字第1175
      號為不起訴處分確定，於上開觀察、勒戒執行完畢釋放後
      5 年內，又因施用第1 、2 級毒品案件，經本院以93年度
      訴字第568 號判處有期徒刑8 月、4 月，由臺灣高等法院
      臺南分院以93年度上訴字第983 號判決上訴駁回確定，及
      因施用第1 、2 級毒品案件，經本院以94年度訴字第570
      號判處應執行有期徒刑1 年確定等情，有臺灣高等法院被
      告前案紀錄表在卷可參，被告此次再犯本件施用毒品罪，
      已非毒品危害防制條例第20條第3 項所定「5 年後再犯」
      之情形，仍應依同條例第10條之規定處罰（最高法院95年
      度第7 次刑事庭會議決定文參照）。
四、按海洛因為毒品危害防制條例第2 條第2 項第1 款所明定之
    第1 級毒品。核被告乙○○所為，係犯毒品危害防制條例第
    10條第1 項之施用第1 級毒品罪。其非法持有第1 級毒品海
    洛因之低度行為，已為其施用之高度行為所吸收，不另論罪
    。又被告有如犯罪事實欄所述之前案科刑及執行紀錄，有卷
    附臺灣高等法院被告前案紀錄表可按，其受有期徒刑之執行
    完畢，5 年以內故意再犯有期徒刑以上之罪，為累犯，應依
    刑法第47條第1 項之規定，加重其刑。爰審酌被告前因施用
    毒品，經觀察勒戒、起訴科刑後猶犯同罪行、其犯罪本質上
    為戕害自我身心健康之行為，尚未嚴重破壞社會秩序或侵害
    他人權益，及其犯後坦承犯行、態度良好、教育程度為國中
    畢業等一切情狀，量處如主文所示之刑。扣案如主文所示之
    毒品海洛因，係查獲之第1 級毒品，不問屬於犯人與否，應
    依毒品危害防制條例第18條第1 項前段規定沒收銷燬之。至
    包裹上開毒品海洛因之包裝袋1 個，並非不可與毒品分離，
    其係毒品之外包裝，用於包裹海洛因，係被告所有供施用海
    洛因所用之物；扣案之殘渣袋1 個、注射針筒2 支、塑膠軟
    管1 條，均係被告所有供施用海洛因所用之物，已為被告自
    承在卷，應依刑法第38條第1 項第2 款之規定沒收之。
五、據上論斷，應依刑事訴訟法第273 條之1 第1 項、第299 條
    第1 項前段、第310 條之2 、第454 條第1 項，毒品危害防
    制條例第10條第1 項、第18條第1 項前段，刑法第11條前段
    、第47條第1 項、第38條第1 項第2 款，判決如主文。
本案經檢察官甲○○到庭執行職務。
中    華    民    國    98    年    9     月    23    日
                  刑事第四庭    法  官  王  素  珍
以上正本證明與原本無異。
如不服本判決應於收受判決後10日內向本院提出上訴書狀，並應
敘述具體理由；其未敘述上訴理由者，應於上訴期間屆滿後20日
內向本院補提理由書（均須按他造當事人之人數附繕本）。「切
勿逕送上級法院」。
                                書記官  吳  伊  婷
中    華    民    國    98    年    9     月    24    日
附錄本案論罪科刑法條：
毒品危害防制條例第10條第1項
施用第一級毒品者，處6 月以上5 年以下有期徒刑。
施用第二級毒品者，處3 年以下有期徒刑。


司法院資訊處製作；財團法人民間司法改革基金會備份。
